hr-HR: Uključen sustav sirene: Integrirani upravljač svjetla/sirene; Nema; Sirena + razglas (PA); Sirena + razglas (PA) + zračna truba; Samo sirena; Ostalo
bg-BG: Включена сиренна система: Вграден контролер за светлини/сирена; Няма; Сирена + високоговорител (PA); Сирена + високоговорител (PA) + въздушна тромба; Само сирена; Друга
pl: W zestawie system syreny: Zintegrowany kontroler świateł/syreny; Brak; Syrena + system PA; Syrena + system PA + sygnał pneumatyczny; Tylko syrena; Inne
pt-PT: Sistema de sirene incluído: Controlador de luz/sirene integrado; Nenhum; Sirene + PA; Sirene + PA + buzina de ar; Apenas sirene; Outro
pt-BR: Sistema de sirene incluído: Controlador de luz/sirene integrado; Nenhum; Sirene + PA; Sirene + PA + buzina a ar; Apenas sirene; Outro
it: Sistema di sirena incluso: Controller luci/sirena integrato; Nessuno; Sirena + PA; Sirena + PA + tromba ad aria; Solo sirena; Altro
hu: Szirénarendszer mellékelve: Beépített fény-/szirénavezérlő; Nincs; Sziréna + PA; Sziréna + PA + légkürt; Csak sziréna; Egyéb
cs: Sirénový systém je součástí dodávky: Integrovaný ovladač světla/sirény; Žádný; Siréna a PA; Siréna, PA a klakson; Pouze siréna; Jiný
vi: Hệ thống còi báo động được bao gồm: Bộ điều khiển còi/đèn tích hợp; Không có; Còi báo động + PA; Còi báo động + PA + còi hơi; Chỉ có còi báo động; Khác
th: รวมระบบไซเรน: ชุดควบคุมไฟ/ไซเรนในตัว; ไม่มี; ไซเรน + PA; ไซเรน + PA + แตรลม; ไซเรนเท่านั้น; อื่นๆ
sk-SK: Sirénový systém je súčasťou balenia: Integrovaný ovládač svetla/sirény; Žiadne; Siréna + rozhlas (PA); Siréna + rozhlas (PA) + klaksón; Len siréna; Iné
de: Sirenensystem enthalten: Integrierte Licht-/Sirenensteuerung; Keine; Sirene + PA-Anlage; Sirene + PA-Anlage + Drucklufthorn; Nur Sirene; Andere
fr: Système de sirène inclus: Contrôleur de lumière/sirène intégré; Aucun; Sirène + sonorisation; Sirène + sonorisation + klaxon à air; Sirène uniquement; Autre
lt-LT: Įtraukta sirenos sistema: Integruotas šviesos / sirenos valdiklis; Nėra; Sirena + garsiakalbis (PA); Sirena + garsiakalbis (PA) + pneumatinis garso signalas; Tik sirena; Kita
nl: Inclusief sirenesysteemSirene systeem inbegrepen: Geïntegreerde controller voor licht/sirene; Geen; Sirene + PA; Sirene + PA + luchthoorn; Alleen sirene; Overig
da: Sirene-/PA-system inkluderet: Integreret lys-/sirenestyring; Ingen; Sirene + PA; Sirene + PA + lufthorn; Kun sirene; Andet
es: Sistema de sirena incluido: Controlador de luz/sirena integrado; Ninguno; Sirena + megafonía; Sirena + megafonía + bocina de aire; Solo sirena; Otro
ru: Входящая в комплект сиренная система: Встроенный контроллер проблесковых маячков и сирены; Нет; Сирена и СГУ; Сирена, СГУ и пневмосигнал; Только сирена; Другое
sl-SI: Vključen sistem sirene: Integriran krmilnik luči/sirene; Brez; Sirena in sistem za obveščanje (PA); Sirena, sistem za obveščanje (PA) in zračna hupa; Samo sirena; Drugo
ko: 사이렌 체계 포함 여부: 통합 경광등/사이렌 컨트롤러; 없음; 사이렌 + PA; 사이렌 + PA + 에어 혼; 사이렌 전용; 기타
tr: Siren sistemi dahil: Entegre ışık/siren kontrol cihazı; Yok; Siren ve anons sistemi; Siren, anons sistemi ve havalı korna; Sadece siren; Diğer
el: Περιλαμβάνεται σύστημα σειρήνας: Ενσωματωμένο χειριστήριο φώτων/σειρήνας; Κανένα; Σειρήνα + PA; Σειρήνα + PA + κόρνα αέρα; Μόνο σειρήνα; Άλλο
ro-RO: Sistem de sirenă inclus: Controler integrat pentru lumini/sirenă; Niciunul; Sirenă + stație de amplificare (PA); Sirenă + PA + claxon pneumatic; Doar sirenă; Altul
en: Siren system included: Integrated light/siren controller; None; Siren + PA; Siren + PA + air horn; Siren only; Other
ja: サイレンシステム付属: ライト/サイレンコントローラー一体型; なし; サイレン + PA; サイレン + PA + エアホーン; サイレンのみ; その他
sv: Sirensystem ingår: Integrerad ljus/sirenkontroll; Inga; Siren + PA-system; Siren + PA + tyfon; Endast siren; Övrigt
nb: Sirenesystem inkludert: Integrert lys-/sirenekontroller; Ingen; Sirene og PA; Sirene, PA og lufthorn; Kun sirene; Annet
zh-CN: 是否包含警报系统: 集成式灯光/警报器控制器; 无; 警报器 + 扩音器; 警报器 + 扩音器 + 气喇叭; 仅警报器; 其他
fi: Mukana toimitettava sireenijärjestelmä: Integroitu valo/sireeniohjain; Ei mitään; Sireeni + PA; Sireeni + PA + paineilmatorvi; Vain sireeni; Muu
zh-TW: 包含警報器系統: 整合式燈光/警報器控制器; 無; 警報器 + PA 廣播系統; 警報器 + PA 廣播系統 + 氣喇叭; 僅含警報器; 其他